# 求助陈版主：下述情形下的“股权收益权”是否满足分类为权益工具。

提问人：Updating_甜 时间：2020-01-08 16:35:44
求助陈版主：下述情形下的“股权收益权”是否满足分类为权益工具。
甲方为一家依照中华人民共和国法律成立并合法存续的企业法人，甲方持有标的 股权，系其控股股东；乙方为专项资产管计划。本协议项下标的股权收益权系指基于标的股权所有权而享有的获得包括但不限于以下收益的权利：
（ 1 ）在任何情形下处置标的股权产生的收入；
（ 2 ）在任何情形下处置标的股权的派生股权产生的收入；
（ 3 ）基于标的股权及标的股权的派生股权而获取的股息、红利等；
（ 4 ）基于标的股权及标的股权的派生股权而产生的其他任何现金收入、财产性收益。
主要合同条款的约定：
1 、 经甲乙双方协商一致，甲方同意向乙方转让其合法持有的股权（以下简称“标的股权”）之股权收益权（以下简称“标的股权收益权”），以获取标的股权收益权转让价款/投资本金，双方确认该笔投资为可续期债权投资，初始投资期为X年。在投资本金兑付日的 30 个自然日前，甲方有权按本合同约定的条件选择按照本合同约定兑付投资本金或选择延期兑付投资本金。投资本金递延周期为 1 年。前述投资本金的递延不应视为甲方未按照本合同约定支付投资本金的违约事件。
2 、双方明确，在甲方破产清算时，乙方在本合同项下债务的偿付顺序优先于甲方股东权益及甲方对股东（含优先股股东）的债务，可劣后于甲方的普通债务。除甲方破产清算外，乙方根据相关法律规定、本协议约定、法院判决裁定、仲裁裁决等要求甲方偿还本息及其他债务的，不受劣后偿付顺序的限制。
3 、投资收益率：双方明确，本合同项下投资收益率由初始利率及重置利率组成，在每个融资期限届满后，投资收益率将根据本合同约定发生重置，具体约定如下：（ 1 ）初始利率：初始投资期X年,初始投资期的利率按 5%/年执行，在初始投资期内利率不变；（ 2 ）重置利率：甲方有选择递延兑付当期应兑付投资本金或利息的权利，每选择递延兑付投资本金一次或每选择延期支付利息一次，则利率重置一次，重置后的利率按以下方式确定：在上一期利率基础上跳升200BP，即当期利率=上一期利率+200BP，利率上限为9%/年，上一期利率距9%不足200BP的，当期投资收益率按9%的年利率执行。
4 、经过了解，合同签订前后标的股权对应的公司董事会、管理结构、经营模式不存在任何变化。
我个人认为，虽然1-3项分别对应考虑了“财会〔 2019 〕 2 号”中①永续债的到期日②永续债的清偿顺序和③永续债的利率跳升机制三个方面相关因素；但是实质上，签订融资合同前后对标的公司没有任何影响，还是不满足确认为权益工具。
烦请陈版主帮忙解答，谢谢。

回答人：chenyiwei
由于乙方（受让方）为专项资管计划，因此还需获取乙方的相关设立文件、募集说明书等，确定乙方是否有存续期限限制、是否向其投资人承诺保本和约定收益、甲方或其关联方是否在乙方中持有劣后级份额，是否以其他方式变相保证乙方投资人的本金安全和约定收益等。综合分析，考虑你所引用的这些条款是否具有合理商业理由和商业实质。如果穿透来看，甲方很可能不满足确认为权益工具的条件。